臺灣屏東地方法院刑事判決　　　　　　　 93年度訴字第856號
公　訴　人　臺灣屏東地方法院檢察署檢察官
被　　　告　甲○○
上列被告因違反毒品危害防制條例案件，經檢察官提起公訴（93
年度毒偵字第2000號）及移送併辦（94年度毒偵字第847 號、94
年度毒偵字第1177號），本院裁定以簡式審判程序審理，判決如
下：
    主  文
甲○○連續施用第一級毒品，累犯，處有期徒刑捌月，扣案之海
洛因包（淨重零點壹公克，空包裝重零點柒陸公克）沒收銷燬
之，注射針筒貳支沒收；又連續施用第二級毒品，累犯，處有期
徒刑陸月。應執行有期徒刑壹年，扣案之海洛因包（淨重零點
壹公克，空包裝重零點柒陸公克）沒收銷燬之，注射針筒貳支沒
收。
     事  實
一、甲○○曾於民國86年間因違反麻醉藥品管理條例、煙毒案件
    ，經台灣高雄地方法院分別判處有期徒刑5 月、3 年2 月確
    定，嗣經定應執行刑有期徒刑3 年5 月確定，經入監執行後
    ，於90年3 月20日縮短刑期假釋出監，而於91年11月12日假
    釋期滿執行完畢。又前因施用毒品案件，經台灣高雄地方法
    院裁定送觀察、勒戒後，認有繼續施用毒品之傾向，經依台
    灣高雄地方法院裁定送強制戒治後，其強制戒治處遇經評定
    為合格，無繼續戒治之必要，經停止戒治，所餘戒治期間付
    保護管束，而於89年3 月23日保護管束期滿後，經台灣高雄
    地方法院檢察署檢察官於89年3 月23日，以89年度戒毒偵字
    第376 號不起訴處分確定。詎甲○○仍不知悔改，於前開不
    起訴處分確定後五年內，明知海洛因係第一級毒品，而甲基
    安非他命係第二級毒品，竟基於施用第一級毒品海洛因之概
    括犯意，於93年3 月間某日起至94年3 月25日凌晨2 時止，
    分別在其友人許毓維位於屏東縣東港鎮○○街18號之住處、
    其友人林東銘位於屏東縣東港鎮○○○街82巷27號之住處、
    屏東縣東港鎮鹽埔橋下中日超商廁所內等處，以將海洛因粉
    末摻入香菸後吸食及以將海洛因粉末放入注射針筒加水稀釋
    後，持注射針筒施打右手手臂血管之方法，連續施用海洛因
    多次。又另行起意，基於施用第二級毒品甲基安非他命之概
    括犯意，於93年7 月18日起至94年3 月25日止，分別在其友
    人林東銘位於屏東縣東港鎮○○○街82巷27號之住處、屏東
    縣萬丹鄉某超商廁所內、屏東縣東港鎮鹽埔橋下中日超商廁
    所內等處，以將甲基安非他命置入玻璃球內，在玻璃球下方
    點火燒烤，吸食甲基安非他命遇熱時產生之煙氣之方式，連
    續施用甲基安非他命多次，分別於(一)93年7 月19日18時10分
    許，為警持搜索票至其友人許毓維前開住處搜索，而扣得其
    所有之海洛因3 包（淨重0.1 公克，空包裝重0.76公克）、
    供施用海洛因之注射針筒2 支，並經其同意採尿送驗呈有嗎
    啡及甲基安非他命陽性反應而查悉。(二)94年2 月5 日15時20
    分許，為警持拘票至其友人林東銘前開住處執行拘提時，經
    其同意採尿送驗呈有嗎啡及甲基安非他命陽性反應而查獲。
    (三)94年3 月26日凌晨1 時許，在屏東縣內埔鄉○○路為警攔
    檢時，因其行跡可疑，而將其帶回警局採尿送驗呈嗎啡及甲
    基安非他命陽性反應而查獲上情。
二、案經屏東縣警察局東港分局報請臺灣屏東地方法院檢察署檢
    察官偵查起訴及同署檢察官移送併辦；甲○○審理時逃匿，
    經本院發布通緝後，始於94年6 月24日為警逮捕歸案。
    理  由
一、上述事實，業經被告甲○○於本院審理時坦白承認，而被告
    分別於93年7 月19日、94年2 月5 日及同年3 月26日經警採
    尿送驗結果，均呈嗎啡（即海洛因水解後之反應）及甲基安
    非他命陽性反應，有屏東縣衛生局煙毒及麻醉藥品類委託檢
    驗結果通知書1 紙、台灣檢驗科技股份有限公司濫用藥物尿
    液檢驗報告2 紙在卷可資佐證。又扣案之白色粉末3 包（淨
    重0.1 公克，包裝重0.76公克），經送請法務部調查局鑑定
    結果，含海洛因成分，有該局檢驗通知書1 紙在卷可證，上
    述檢驗結果，均為檢驗機關本於專業知識及以精密儀器或科
    學方法檢測所得之結論，自可憑信，此外，復有注射針筒2
    支扣案可資佐證，足見被告之自白與事實相符，可以採信，
    其於上述時地多次施用第一級毒品海洛因及第二級毒品甲基
    安非他命之事實，應可認定。又被告前因施用毒品案件，經
    台灣高雄地方法院裁定送觀察、勒戒後，認有繼續施用毒品
    之傾向，經依台灣高雄地方法院裁定送強制戒治後，其強制
    戒治處遇經評定為合格，無繼續戒治之必要，經停止戒治，
    所餘戒治期間付保護管束，而於89年3 月23日保護管束期滿
    後，經台灣高雄地方法院檢察署檢察官於89年3 月23日，以
    89年度戒毒偵字第376 號不起訴處分確定等情，有臺灣屏東
    地方法院檢察署刑案資料查註紀錄表、臺灣高等法院被告前
    案紀錄表各1 份在卷可供參考，本件事證明確，被告犯行堪
    予認定。
二、查海洛因及甲基安非他命分別為毒品危害防制條例第2 條第
    2 項第1 款、第2 款所稱之第一級、第二級毒品，均不得持
    有、施用，被告甲○○竟持以施用，核其所為，係犯同條例
    第10條第1 項施用第一級毒品罪及同條例第2 項施用第二級
    毒品罪。其施用前持有海洛因、甲基安非他命之低度行為，
    應為施用之高度行為所吸收，均不另論罪。其先後多次施用
    海洛因及甲基安非他命之行為，均時間緊接，觸犯構成要件
    相同之罪，顯係基於概括之犯意為之，為連續犯，均應以一
    罪論，並均加重其刑。公訴事實雖未記載其自93年7 月20日
    起至94年3 月25日止之多次施用海洛因犯行以及其自93年7
    月20日起至94年3 月25日止之多次施用甲基安非他命犯行，
    惟此部分與起訴事實具有連續犯之裁判上一罪關係，為起訴
    效力所及，本院自應併為審理。又被告曾於86年間因違反麻
    醉藥品管理條例、煙毒案件，經台灣高雄地方法院分別判處
    有期徒刑5 月、3 年2 月確定，嗣經定應執行刑有期徒刑3
    年5 月確定，經入監執行後，於90年3 月20日縮短刑期假釋
    出監，而於91年11月12日假釋期滿執行完畢，有臺灣高等法
    院被告前案紀錄表、台灣屏東地方法院檢察署刑案資料查註
    紀錄表各1 份在卷可按，其受有期徒刑之執行完畢後，五年
    之內再犯有期徒刑以上刑之上開二罪，均為累犯，應依法加
    重其刑。被告有二種刑之加重事由，應遞加重之。被告所犯
    上述二罪，犯意各別，行為互異，應予分別論罪，合併處罰
    。爰審酌被告經執行觀察勒戒、強制戒治後仍未戒除毒癮、
    施用毒品之期間及次數、持有毒品之數量，足見其陷溺已深
    ，施用毒品嚴重危害其個人身心健康及犯罪後坦承犯行，態
    度尚可等一切情狀，分別量處如主文所示之刑，並定其應執
    行之刑。扣案之海洛因3 包（淨重0.1 公克，包裝重0.76公
    克）為查獲之毒品，其包裝袋則衡情沾黏有毒品成分，難以
    析離，皆應依毒品危害防制條例第18條第1 項前段之規定沒
    收銷燬之。另扣案之注射針筒2 支為被告所有，供其施用海
    洛因所用之物，業據被告供明在卷，應依刑法第38條第1 項
    第2 款規定宣告沒收。至送驗耗損之海洛因顯已滅失，自不
    必再為沒收之諭知。
據上論斷，應依刑事訴訟法第273 條之1 、第299 條第1 項前段
，毒品危害防制條例第10條第1 項、第2 項、第18條第1 項前段
，刑法第11條、第56條、第47條、第51條第5 款、第38條第1 項
第2 款，判決如主文。
本案經檢察官黃莉琄到庭執行職務。
中　　華　　民　　國　　94　　年　　7 　　月　　29　　日
                  刑事第二庭    法  官  余德正
以上正本證明與原本無異。
如不服本判決應於收受本判決送達後十日內向本院提出上訴書狀，
其未敘述上訴理由者，並得於提起上訴後十日內向本院補提理由
書狀（均須按他造當事人之人數附繕本）「切勿逕送上級法院」
                                書記官  潘美碧
中　　華　　民　　國　　94　　年　　7 　　月　　29　　日
附錄論罪科刑法條全文：
毒品危害防制條例第10條
施用第一級毒品者，處六月以上五年以下有期徒刑。
施用第二級毒品者，處三年以下有期徒刑。
